---
title: "Página web de prueba(Inicio)"
author: "Ana Paloma Peña Ortega"
date: "`r Sys.Date()`"
output: html_document
---

```{r setup, include=FALSE}
knitr::opts_chunk$set(echo = TRUE)

# Se cargan las librerías necesarias para el análisis:
library(openxlsx)
library(siebanxicor)
library(plotly)
library(kableExtra)
library(DT)
# Configura mi token de Banxico
setToken("9c2223ea80222517e92208f1bce52f8277ec08aa82581117b3d8abc7c678e8f2")
```

# Introducción

En esta página web se muestra el desempeño histórico de las remuneraciones reales promedio en los sectores industrial y comerciales. El objetivo es comparar su desempeño contra el comportamiento del INPC o inflación general. 

Para esto, se extranjeron, de las [bases de datos del Banoc de México](https://www.banxico.org.mx/SieAPIRest/service/v1/doc/catalogoSeries#), los siguientes índices:

1. Remuneraciones medias reales base 100 2018 del sector manufacturero. Código Banxico SL11453
2. Remuneraciones medias reales base 100 2018 del sector comercio.Código Banxico SL11426
3. Índice Nacional de Precios al Consumidor (INPC). Código Banxico SP1


Por cuestiones de disponibilidad la informacion se extrajó desde enero del 2008 a septiembre de 2023. 

# Desarrollo

En la siguiente tabla de datos se muestra el valor de los 3 índices con un valor base 100 al 1 de enero del 2008.

```{r tablaDatos, echo=FALSE}
# Creo un vector de texto con los id de las series a extraer de las bases de datos:
series = c("SL11453","SL11426","SP1")

# Extraigo los datos de las bases de datos:
datosBanxico = getSeriesData(series, "2008-01-01","2023-09-01")

# Creo la tabla (data.frame) con mis datos del análisis:
tablaDatos=data.frame("Fecha"=datosBanxico$SL11453$date,"remunIndustrial"=datosBanxico$SL11453$value, "remunComercial"=datosBanxico$SL11426$value,"INPC"=datosBanxico$SP1$value)

# Reexpresamos los 3 índices a una base 100 al 01 de enero del 2008:

tablaDatos$remunIndustrial=(tablaDatos$remunIndustrial/tablaDatos$remunIndustrial[1])*100

tablaDatos$remunComercial=(tablaDatos$remunComercial/tablaDatos$remunComercial[1])*100

tablaDatos$INPC=(tablaDatos$INPC/tablaDatos$INPC[1])*100

# Imprimo el resultado:
tablaDatos


datatable(tablaDatos)



```
En la siguiente figura se expone el comportamiento histórico de los datos


```{r grafica1, echo=FALSE}

figura1=plot_ly()
# Se agrega la línea de los datos del INPC:
figura1=add_trace(figura1,x=~Fecha,y=~INPC,data=tablaDatos,name="INPC",type="scatter",mode="lines")

# Se agrega la línea de los datos de las remuneraciones industriales:
figura1=add_trace(figura1,x=~Fecha,y=~remunIndustrial,data=tablaDatos,name="Remuneraciones(industrial)",type="scatter", mode="lines")

# Se agrega la línea de los datos de las remuneraciones comerciales:
figura1=add_trace(figura1,x=~Fecha,y=~remunComercial,data=tablaDatos,name="Remuneraciones(comercial)",type="scatter", mode="lines")

# Se arregla la gráfica
figura1=layout(figura1,
               title="Comparativo de INPC v.s. remuneraciones reales en sectores industrial y comercial",xaxis=list(title="Tiempo (meses)"), yaxis=list(title="Valor base 100 enero de 2008"))

# Se genera la visualización de la gráfica:
figura1
```


